ACORDAO-COMPLETO-2587082

ACÓRDÃO 3844/2023 ATA 14/2023 - PRIMEIRA CÂMARA

VISTO, relatado e discutido o ato de concessão de aposentadoria a Flosceli Campos Paiva, emitido pelo Departamento Nacional de Obras contra as Secas,
ACORDAM os ministros do Tribunal de Contas da União, reunidos em sessão da Primeira Câmara, com fundamento nos artigos 71, incisos III e IX, da Constituição Federal, 1º, inciso V, 39, inciso II, da Lei 8.443/1992, e 262 do Regimento Interno, em:
9.1. considerar ilegal o ato de concessão de aposentadoria a Flosceli Campos Paiva, recusando-lhe registro;
9.2. dispensar a devolução dos valores indevidamente recebidos até a data de ciência da presente decisão pelo Departamento Nacional de Obras contra as Secas, com base no Enunciado 106 da Súmula da Jurisprudência do TCU;
9.3. determinar ao Departamento Nacional de Obras contra as Secas que, a contar da ciência desta deliberação:
9.3.1. no prazo de 15 (quinze) dias, cesse os pagamentos decorrentes do ato impugnado, sob pena de ressarcimento das quantias pagas indevidamente e responsabilização solidária da autoridade competente;
9.3.2. informe, no prazo de 15 (quinze) dias, o conteúdo desta deliberação à interessada e a alerte de que o efeito suspensivo proveniente da interposição de eventual recurso junto ao TCU não a eximirá da devolução dos valores percebidos indevidamente, caso o recurso não seja provido; 
9.3.3. emita novo ato de aposentadoria, livre da irregularidade identificada, disponibilizando-o a este Tribunal, no prazo de 30 (trinta) dias.

APOSENTADORIA. Atos de Aposentadoria da unidade emissora Departamento Nacional de Obras Contra as Secas, enviados ao TCU pela unidade de controle interno CONTROLADORIA-GERAL DA UNIÃO para fins de análise e julgamento

Primeira Câmara

Departamento Nacional de Obras contra as Secas.

3. Interessada: Flosceli Campos Paiva (CPF XXX.294.523-XX).

13.1. Ministros presentes: Walton Alencar Rodrigues (Presidente), Benjamin Zymler e Jhonatan de Jesus (Relator).
13.2. Ministro-Substituto presente: Weder de Oliveira.

JHONATAN DE JESUS

Transcrevo a seguir, com ajustes de forma pertinentes, a instrução elaborada na Unidade de Auditoria Especializada em Pessoal (AudPessoal) , manifestação a que a representante do Ministério Público especializado junto ao TCU anuiu (peças 16 e 18) :
 "INTRODUÇÃO
1.	Trata-se de ato de aposentadoria, submetido, para fins de registro, à apreciação do Tribunal de Contas da União (TCU) , de acordo com o art. 71, inciso III, da Constituição Federal.  O ato foi cadastrado e disponibilizado ao TCU por intermédio do Sistema e-Pessoal, na forma do art. 2º e 4º da Instrução Normativa TCU 78/2018.
O ato desse processo pertence às seguintes unidades:
Unidade emissora: Departamento Nacional de Obras Contra as Secas.
Unidade cadastradora:  Departamento Nacional de Obras Contra as Secas.
Subunidade cadastradora: Departamento Nacional de Obras Contra as Secas.
EXAME TÉCNICO
2.	Cabe esclarece de início que o ato em apreço foi autuado com prioridade para dar cumprimento ao subitem 9.1 do Acórdão 1414/2021-TCU-Plenário:
'9.1. ordenar à Segecex que:
9.1.1. promova a devolução aos correspondentes órgãos de origem dos atos registrados tacitamente - com fulcro no entendimento do STF (RE 636.553/RS) - que deram entrada no TCU há menos de 9,5 anos, para devida inclusão no sistema e-Pessoal, no prazo de 60 dias, à exceção daqueles cujos interessados faleceram ou que não estejam dando azo a pagamentos;
9.1.2 após o recebimento dos novos registros, identifique e adote as medidas necessárias para revisão de ofício dos atos com ilegalidades, dando prioridade, na medida do possível, aos que ingressaram no TCU há mais tempo;'
3.	      Verificou-se que o ato da interessada apresentava indícios de ilegalidade, em razão de ter incorporado aos seus proventos de aposentadoria parcela remuneratória referente à pagamento da Vantagem Pessoal Nominalmente Identificada - VPNI que tratou o art. 14 da Lei 12.716/2012. Observou-se também que a servidora recebe, por Decisão Judicial, parcela de incorporação de quintos/décimos com base na remuneração da função comissionada diferente da efetivamente exercida é época. Por fim, recebe por meio de Decisão Judicial, a parcela remuneratória intitulada como 'Complemento Salarial' que tratou o art. 2º do Decreto-Lei 2.438/1988. 
4.	Assim, em virtude de o registro tácito ter ocorrido há menos de cinco anos e de ter detectado violação da ordem jurídica, esta Unidade Técnica propôs revisão de ofício do registro do ato e encaminhou ofício (peça 3) comunicando sobre a oitiva da interessada, para que apresentasse seus argumentos, uma vez que haveria possiblidade de proposta de ilegalidade e o ato tinha dado entrada neste Tribunal há mais de cinco anos.
5.	       Devidamente notificada da oitiva desta Unidade Técnica (peça 11) , a interessada não encaminhou as informações requeridas por esta Unidade Técnica.
6.	Com relação especificamente ao pagamento da parcela de R$ 270,99 referente à Vantagem Pessoal Nominalmente Identificada - VPNI que tratou o art. 14 da Lei 12.716/2012, o entendimento deste Tribunal é no sentido de que a parcela devida aos servidores ativos e inativos do DNOCS, deve ser absorvida em função de aumentos remuneratórios incidentes sobre a parte fixa da Gratificação de Desempenho do Plano Geral de Cargos do Poder Executivo (GDPGPE) ou da Gratificação de Desempenho de Cargos Específicos (GDACE) , uma vez que a parte invariável dessas vantagens não possui natureza pro labore faciendo. Nesse sentido foi o Acórdão 451/2020-TCU-Primeira Câmara de Relatoria do Ministro Benjamin Zymler.
7.	Assim, por não ter ocorrido a absorção da parcela em função de aumentos remuneratórios incidentes sobre a parte fixa da Gratificação de Desempenho do Plano Geral de Cargos do Poder Executivo (GDPGPE) ou da Gratificação de Desempenho de Cargos Específicos (GDACE) , entende-se que não há respaldo legal para manutenção do pagamento da rubrica.
8.	Ademais, com relação ao pagamento da parcela de R$ 145,00 referente à transformação da função efetivamente exercida, que se trata de parcela paga com base em decisão judicial proferida no âmbito do Recurso Especial nº 907.666 - CE, que tramitou no Superior Tribunal de Justiça, e transitou em julgado em 24/04/2007, a servidora obteve decisão favorável no sentido que o pagamento dos quintos/décimos incorporados das funções DAI/DI deve manter correlação com a FG até o advento da Lei nº 9.527/97.
9.	Esta Corte de Contas entende que, no âmbito do Acórdão 4783/2014-TCU-Segunda Câmara (Ministro-Relator Benjamin Zymler) , a incorporação de quintos/décimos deve se dar com base na remuneração da função comissionada exercida, consoante termos do art. 3 da Lei 8.911/1994.
10.	Esclarecemos que a posterior alteração/transformação da função exercida pela servidora não tem o condão de modificar o valor da função já incorporada, tendo em vista a natureza jurídica da vantagem, que tem por objetivo conferir estabilidade financeira aos ocupantes de cargos em comissão e funções comissionadas, e a inexistência de amparo legal nesse sentido.
11.	Contudo, não cabe ao TCU discutir ou desconstituir decisões judiciais transitadas ou não em julgado. Não pode o TCU negar a força da decisão judicial, por discordar de seus fundamentos e, muito menos, determinar o descumprimento da sentença, ainda que flagrantemente ilegal, injusta e incorreta.
12.	Todavia, a existência de decisão judicial ou administrativa contrária ao entendimento do TCU não impede a apreciação do ato para fins de registro. Em apreciação de atos de pessoal, o TCU pode manifestar entendimento diferente do declarado por outras instâncias do Poder Judiciário ou da Administração Pública, inclusive mediante o julgamento pela ilegalidade dos atos de aposentadoria amparados por decisão judicial.
13.	O TCU exerce a sua jurisdição independentemente das demais instâncias. O Tribunal possui competências próprias e privativas, estatuídas pela Constituição Federal e pela sua Lei Orgânica, inexistindo vinculação entre o processo do TCU e outro versando sobre idêntica matéria no âmbito do Poder Judiciário ou da Administração Pública.
14.	      Portanto, o TCU pode promover apreciação de mérito pela ilegalidade de ato de pessoal, em posição contrária ao decidido pelo Poder Judiciário. Todavia, respeitando a instância judicial, não serão propostas por esta Unidade Técnica determinações para a supressão da parcela incorporada com amparo em decisão judicial.
15.	       Nesse caso, por se tratar de decisão não transitada em julgado, cabe determinação ao órgão de origem que acompanhe o desfecho da decisão judicial supracitada, devendo retirar a vantagem caso a União obtenha êxito no recurso ou ela seja modificada até o seu trânsito em julgado.
16.	       Em conclusão a análise do ato, com relação à parcela remuneratória intitulada como 'Complemento Salarial' que tratou o art. 2º do Decreto-Lei 2.438/1988, de valor R$ 1.075,18, trata-se de parcela recebida por decisão judicial proferida no âmbito do processo nº 0001382-79.2012.4.05.8100 que tramitou na 1ª Vara Federal do Ceará/TRF-5, onde os autores obtiveram decisão judicial favorável no sentido de manter o pagamento da parcela remuneratória intitulada como 'Complemento Salarial' que tratou o art. 2º do Decreto-Lei 2.438/1988.
17.	       Vale esclarecer que, após o provimento judicial, adveio a Lei 11.314/2006 (art. 9º) , que passou a constituir tal complemento salarial em Vantagem Pessoal Nominalmente Identificada - VPNI: 
'Art. 9º O valor da complementação salarial de que trata o Decreto-Lei nº 2.438, de 26 de maio de 1988 , continuará sendo pago aos servidores do Departamento Nacional de Obras Contra as Secas - DNOCS, na forma de vantagem pessoal nominalmente identificada.  (Vide Lei nº 12.716, de 2012) 
§ 1º A vantagem pessoal nominalmente identificada de que trata o caput deste artigo será calculada sobre o vencimento básico da classe e padrão em que o servidor esteja posicionado, nos percentuais de 100% (cem por cento) para os ocupantes de cargos de nível superior e de 70% (setenta por cento) para os de nível médio, e não servirá de base de cálculo para nenhuma outra vantagem ou gratificação.
§ 2º A vantagem pessoal nominalmente identificada referida no caput deste artigo não poderá ser paga cumulativamente com outra parcela de idêntica origem ou natureza decorrente de decisão judicial, facultada a opção de forma irretratável, no prazo de 60 (sessenta) dias a contar da vigência desta Lei.  (Vide Medida Provisória nº 568, de 2012) '.
18.	     Ademais, adveio também a Lei 12.716/2012 (art. 14) , determinando que tal vantagem deveria ser gradativamente absorvida por ocasião do desenvolvimento no cargo por progressão ou promoção ordinária ou extraordinária, da reorganização ou da reestruturação dos cargos ou das remunerações previstas na Lei nº 11.314, de 3 de julho de 2006, da concessão de reajuste ou vantagem de qualquer natureza e estará sujeita exclusivamente à atualização decorrente de revisão geral da remuneração dos servidores públicos federais:
Art. 14. A Vantagem Pessoal Nominalmente Identificada - VPNI de que trata o art. 9º da Lei nº 11.314, de 3 de julho de 2006, a partir de 1º de fevereiro de 2012, será devida nos percentuais de 100% (cem por cento) para os ocupantes de cargos de nível superior e de 70% (setenta por cento) para os ocupantes de cargos de nível intermediário, incidentes sobre o vencimento básico do respectivo padrão em que o servidor encontrava-se posicionado em 1º de fevereiro de 2012.
Parágrafo único. A VPNI de que trata o caput deste artigo não servirá de base de cálculo para nenhuma outra vantagem ou gratificação e será gradativamente absorvida por ocasião do desenvolvimento no cargo por progressão ou promoção ordinária ou extraordinária, da reorganização ou da reestruturação dos cargos ou das remunerações previstas na Lei nº 11.314, de 3 de julho de 2006, da concessão de reajuste ou vantagem de qualquer natureza e estará sujeita exclusivamente à atualização decorrente de revisão geral da remuneração dos servidores públicos federais.
19.	      Assim, entende-se que não há respaldo legal para manutenção do pagamento da Complementação Salarial que tratou o art. 2º do Decreto-Lei 2.438/1998, após a edição da Lei 12.716/2012.
20.	      Percebe-se que a decisão judicial supracitada perdeu seu objeto após o advento da Lei 12.716/2012, não havendo razão para que se mantenha o pagamento da Complementação Salarial que tratou o art. 2º do Decreto-Lei 2.438/1998.
CONCLUSÃO
21.	A abrangência e a profundidade das verificações levadas a efeito fundamentam convicção de que o ato 125060/2021 pode ser apreciado pela ilegalidade, em razão das irregularidades apontadas no item Exame das Constatações desta instrução, que representam afronta à legislação e à jurisprudência de referência
PROPOSTA DE ENCAMINHAMENTO
22.	Ante o exposto, com fundamento nos arts. 71, inciso III, da Constituição Federal, 1o, inciso V, e 39, inciso II, da Lei 8.443/1992 e 260, § 1o, do Regimento Interno do Tribunal de Contas da União, propõe-se:
a) considerar ilegal e negar o registro do ato de aposentadoria constante do presente processo, em razão de haver incorporação de parcela relativa referente ao pagamento da Vantagem Pessoal Nominalmente Identificada - VPNI que tratou o art. 14 da Lei 12.716/2012, pelo pagamento, por Decisão Judicial, de parcela de incorporação de quintos/décimos com base na remuneração da função comissionada diferente da efetivamente exercida é época e por receber, por meio de Decisão Judicial, a parcela remuneratória intitulada como 'Complemento Salarial' que tratou o art. 2º do Decreto-Lei 2.438/1988;
b) determinar à Departamento Nacional de Obras Contra as Secas que:
17.2.1.	no prazo de trinta dias, contados da ciência da decisão, envie a este Tribunal documentos comprobatórios de que a interessada cujo ato foi impugnado está ciente do julgamento deste Tribunal.
17.2.2. promova a exclusão, no prazo 15 (quinze) dias, contados a partir da ciência desta deliberação, sujeitando-se a autoridade administrativa omissa à responsabilidade solidária, das rubricas apontadas em face de manifesta ilegalidade, uma vez que os seus pagamentos não encontram respaldo na jurisprudência deste Tribunal.
17.2.3.	uma vez desconstituída a Ação que assegura, presentemente, o pagamento da rubrica judicial ora impugnada por esta Corte, adote as medidas administrativas necessárias à regularização do seu pagamento, promovendo, ainda, a reposição ao erário dos valores indevidamente percebidos, nos termos do art. 46 da Lei 8.112/1990, com a redação dada pela Medida Provisória 2.225-45/2001, caso a decisão judicial definitiva não venha a dispor de modo contrário.
17.2.4.	dê ciência, no prazo de quinze dias, contados da notificação, do inteiro teor desta deliberação à interessada, alertando-a de que o efeito suspensivo proveniente da interposição de eventuais recursos junto ao TCU não o exime da devolução dos valores percebidos indevidamente, caso o recurso não seja provido;"
É o relatório.

não há.

Procuradora-Geral Cristina Machado da Costa e Silva.

APOSENTADORIA (APOS)

Unidade de Auditoria Especializada em Pessoal (AudPessoal).

Trata-se do exame do ato de concessão de aposentadoria a Flosceli Campos Paiva, emitido pelo Departamento Nacional de Obras contra as Secas.
2.	A unidade técnica e a representante do parquet opinam pela ilegalidade do ato, sem expedição de determinação para cessar o pagamento irregular das seguintes rubricas: 
	a) Vantagem Pessoal Nominalmente Identificada (VPNI) prevista no art. 14 da Lei 12.716/2012; 
	b) por decisão judicial, parcela de incorporação de quintos/décimos com base na remuneração da função comissionada diferente da efetivamente exercida à época da incorporação; e
	c) parcela remuneratória intitulada "Complemento Salarial", disposta no art. 2º do Decreto-Lei 2.438/1988.
3.	Manifesto concordância ao encaminhamento proposto, incorporando como minhas razões de decidir os fundamentos expendidos na instrução reproduzida no relatório precedente, sem prejuízo de algumas considerações adicionais.
4.	Quanto à VPNI disposta no art. 14 da Lei 12.716/2012, sigo o entendimento manifestado recentemente pelo Tribunal, mediante o Acórdão 2187/2023-TCU-Primeira Câmara, relator Ministro Jorge Oliveira, o qual, por sua vez, adere a compreensão similar, inaugurada pelo Ministro Benjamin Zymler, relator do Acórdão 451/2020-TCU-Primeira Câmara.
5.	Essas decisões asseveram que a VPNI citada, devida aos servidores ativos e inativos do DNOCS, deve ser absorvida em função de aumentos remuneratórios incidentes sobre a parte fixa da Gratificação de Desempenho do Plano Geral de Cargos do Poder Executivo (GDPGPE) ou da Gratificação de Desempenho de Cargos Específicos (GDACE) , vez que a parte invariável dessas vantagens não possui natureza pro labore faciendo.
6.	Nos autos que resultaram nos Acórdãos 451/2020 (rel. Ministro Benjamin Zymler) e 2.187/2023, ambos da 1ª Câmara, assim como nestes autos, depreende-se que a decisão judicial a amparar o pagamento da VPNI do art. 14 da Lei 12.716/2012 não impede que este Tribunal determine sua absorção. Para melhor esclarecer, segue trecho do voto proferido no primeiro decisum mencionado (grifos acrescidos) :
"9.	A VPNI da Lei 12.716/2012 tem origem no Decreto 2438/1988. Contudo, para o deslinde deste feito, basta esclarecer que essa lei estabeleceu o pagamento de uma vantagem pessoal, a ser absorvida futuramente pelos aumentos específicos da categoria, no valor de 70% do vencimento básico para os servidores de nível intermediário (caso dos autos) ou de 100% do vencimento básico, na hipótese de servidor de nível superior. Veja-se:
'Art. 14.  A Vantagem Pessoal Nominalmente Identificada - VPNI de que trata o art. 9o da Lei no 11.314, de 3 de julho de 2006, a partir de 1o de fevereiro de 2012, será devida nos percentuais de 100% (cem por cento) para os ocupantes de cargos de nível superior e de 70% (setenta por cento) para os ocupantes de cargos de nível intermediário, incidentes sobre o vencimento básico do respectivo padrão em que o servidor encontrava-se posicionado em 1o de fevereiro de 2012. 
Parágrafo único.  A VPNI de que trata o caput deste artigo não servirá de base de cálculo para nenhuma outra vantagem ou gratificação e será gradativamente absorvida por ocasião do desenvolvimento no cargo por progressão ou promoção ordinária ou extraordinária, da reorganização ou da reestruturação dos cargos ou das remunerações previstas na Lei nº 11.314, de 3 de julho de 2006, da concessão de reajuste ou vantagem de qualquer natureza e estará sujeita exclusivamente à atualização decorrente de revisão geral da remuneração dos servidores públicos federais.'
10.	 A Associação dos Servidores do DNOCS no Estado do Ceará impetrou mandado de segurança coletivo (MS 0800318.30.2014.4.05.8100 [neste caso concreto MS 0001382-79.2012.4.05.8100, impetrado pela interessada e outros - peça 3) contra a redução da vantagem em razão de elevação na GDPGPE e GDACE.
11.	 A decisão proferida em liminar e posteriormente confirmada impede a absorção da VPNI em razão do aumento de pontos da gratificação de desempenho recebida pelo servidor. Isso porque, dado seu caráter pro labore faciendo, a parcela varia conforme o desempenho do servidor. Ou seja, pode subir em um mês e baixar no outro. Assim, se fosse permitida a absorção da VPNI em decorrência do aumento de pontos conquistado pelo servidor, criar-se-ia uma situação de iniquidade, haja vista que o servidor poderia ter, no mês seguinte, redução da gratificação de desempenho.
12.	 O comando judicial (decisão de mérito) vedou a absorção da rubrica em razão da variação positiva dos pontos ganhos pelo servidor. [neste caso concreto, assegura o pagamento aos impetrantes de remuneração ou provento não inferior ao valor nominal que atualmente (em 2/3/2012) recebem.]
13.	 Nos fundamentos da decisão judicial, ficou claro que a variação do valor da GDPGPE e GDACE ocorrida até o advento da Lei 12.716, de 21/9/2012, que fixou a forma de cálculo e futura absorção da VPNI, não poderia dar ensejo à absorção dessa rubrica. Ou seja, apenas aumentos futuros do valor da pontuação da gratificação de desempenho seriam aptos para tanto. 
14.	 A despeito dessa linha de raciocínio, a magistrada terminou por concluir, tanto na decisão liminar quanto na de mérito, que a autoridade coatora deveria se abster de 'descontar da referida rubrica qualquer valor percebido a título das variações de pontuação das gratificações de desempenho GDPGPE e/ou GDACE, para mais ou para menos, referenciadas nas Leis n.º 12.702/2012 e 12.778/2012'.
15.	 Há aqui uma aparente contradição nos fundamentos da decisão judicial, uma vez que a Lei 12.778/2012 é posterior à lei de fixação da VPNI e, nos termos da lei e da fundamentação, os aumentos ali previstos deveriam, sim, dar ensejo à absorção da rubrica. Contudo, entendo que a menção à lei tem por único objetivo fazer referência às gratificações de desempenho cuja variação de pontuação não poderiam dar ensejo à redução da VPNI.
16.	 A decisão judicial determinou que a administração mantivesse os valores da VPNI anteriormente vigente - ou seja, os estabelecidos pela Lei 12.716/2012, - 'devendo abster-se de descontar da referida rubrica qualquer valor percebido a título das variações de pontuação das gratificações de desempenho GDPGPE e/ou GDACE, para mais ou para menos, referenciadas nas Leis n.º 12.702/2012 e 12.778/2012'.
17.	 O objetivo da decisão judicial é claro: impedir que a remuneração decorrente do desempenho, que é variável por sua própria natureza, dê ensejo à absorção da VPNI, sob pena de, em algum momento futuro, haver redução de remuneração.
18.	 Ora, considerando que a GDPGPE e a GDACE contêm uma parte fixa e outra variável - esta sim apresenta natureza pro labore faciendo -, não vejo obstáculo para que variação da remuneração ou dos proventos resultante do aumento do valor dos pontos atribuídos à parte fixa (30 pontos para o servidor ativo e 50 pontos para o servidor inativo) dê ensejo à aplicação do parágrafo único do art. 14 da Lei 12.716/2012.
19.	 Isso porque o obstáculo apontado pela magistrada refere-se à possível redução que ocorreria na remuneração caso se permitisse a absorção da VPNI em razão de um aumento concedido relacionado ao desempenho do servidor, ou seja, à parte variável da GDPGPE e da GDACE.
20.	 Feitas essas considerações, tal qual a unidade técnica, entendo deva sim ser determinada a absorção da VPNI paga ao inativo, considerados os aumentos no valor dos pontos - parte fixa da GDPGPE e da GDACE - a partir de janeiro de 2013, por força da Lei 12.778/2012."
7.	Portanto, conforme outro acórdão que tratou de assunto similar (Acórdão 18171/2021-TCU-Primeira Câmara, relator Ministro Jorge Oliveira) , "a jurisprudência do TCU tem afirmado reiteradamente que o provimento judicial que amparou o recebimento daquela rubrica (VPNI do art. 14 da Lei 12.716/2012) não afastou a obrigatoriedade de ulterior absorção pelos aumentos deferidos à respectiva carreira. Nessa linha os Acórdãos 4.975/2017 e 451/2020, ambos da 1ª Câmara e de relatoria do Ministro Benjamin Zymler" (destaque acrescido) .
8.	Relativamente ao pagamento de parcela referente à transformação de função efetivamente exercida, assegurada por sentença judicial transitada em julgado, o Tribunal apenas pode apreciar como ilegal o ato, mas sem expedição de determinação quanto a essa irregularidade, apesar de contrariar o Acórdão 4783/2014-TCU-Segunda Câmara, relator Ministro Benjamin Zymler.
9.	Nessa última deliberação, restou estabelecido que a incorporação de quintos/décimos deve se dar com base na remuneração da função comissionada exercida, consoante o art. 3º da Lei 8.911/1994.
10.	Resumindo, o ato em apreciação é irregular e inapto ao registro em decorrência do recebimento indevido da VPNI prevista no art. 14 da Lei 12.716/2012 e da parcela remuneratória intitulada "Complemento Salarial", disposta no art. 2º do Decreto-Lei 2.438/1988, cabendo determinação para cessar tais pagamentos.
	Em face do exposto, VOTO para que o Tribunal adote a minuta de acórdão que submeto à apreciação deste Colegiado.
TCU, Sala das Sessões, em 16 de maio de 2023.
JHONATAN DE JESUS 
Relator